臺灣雲林地方法院刑事判決
111年度訴字第126號
公  訴  人  臺灣雲林地方檢察署檢察官
被      告  鄧桂珍


上列被告因公共危險等案件，經檢察官提起公訴（110年度偵字
第989號），於準備程序進行中，被告就被訴事實為有罪之陳述
，經合議庭裁定由受命法官獨任進行簡式審判程序，判決如下：
    主      文
鄧桂珍犯妨害公眾往來安全罪，處有期徒刑參月，如易科罰金，
以新臺幣壹仟元折算壹日；又犯妨害公務執行罪，處有期徒刑貳
月，如易科罰金，以新臺幣壹仟元折算壹日。應執行有期徒刑肆
月，如易科罰金，以新臺幣壹仟元折算壹日。 　
　　事實及理由
壹、犯罪事實
一、鄧桂珍於民國109年12月7日下午4時31分許，在雲林縣○○鎮○
    ○里○○00○0號其所經營之店家門前，因買賣糾紛與康寬宗發
    生口角爭執，而心生不滿，竟基於妨害公眾往來安全及毀損
    之犯意，手持裝有麻油之玻璃瓶3瓶朝康寬宗所有停放在上
    址門外路邊之車牌號碼000-0000號自用小貨車丟擲，致該車
    之副駕駛座車窗玻璃、前擋風玻璃破裂、副駕駛座車門板金
    （起訴書漏載，本院逕予補充）、引擎蓋板金凹陷、受損而
    不堪使用，同時前開玻璃碎片、麻油油漬散落在上址門前道
    路之機車道上，致生公眾往來之危險。
二、鄧桂珍於109年12月7日下午5時17分許，因上開事件，經警
    獲報到場處理，認其係準現行犯欲帶回派出所，其竟情緒激
    動，明知鄭至龍係依法執行公務之公務員，竟基於妨害公務
    執行之犯意，對鄭至龍揮拳（未成傷），以此強暴方式妨害
    鄭至龍依法執行職務，而遭警當場逮捕。
三、案經康寬宗訴由雲林縣警察局西螺分局報告臺灣雲林地方檢
    察署檢察官偵查起訴。
貳、程序部分
　　被告鄧桂珍所犯之罪，係死刑、無期徒刑、最輕本刑為3年
    以上有期徒刑以外之罪，亦非高等法院管轄第一審案件，被
    告於準備程序就前揭被訴事實為有罪之陳述，經依法告知簡
    式審判程序之旨，並聽取檢察官及被告之意見後，本院合議
    庭認無不得或不宜依簡式審判程序進行之情形，爰依刑事訴
    訟法第273條之1第1項規定，裁定本案由受命法官獨任進行
    簡式審判程序，是本案之證據調查，依同法第273條之2規定
    ，不受同法第159條第1項、第161條之2、第161條之3、第16
    3條之1及第164條至第170條規定之限制。
參、認定犯罪事實所憑之證據及理由
    上開犯罪事實，業據被告於偵查、本院準備程序、審理時均
    坦承不諱（偵卷第23至24頁；本院卷第49頁、第52至54頁、
    第61至62頁、第64頁），核與證人即告訴人康寬宗於警詢及
    偵查中、證人即被害人鄭至龍於偵查中之證述大致相符（警
    卷第7至8頁；偵卷第29至31頁），並有雲林縣警察局請示單
    （警卷第9頁）、雲林縣警察局西螺分局西螺派出所警員職
    務報告（警卷第10頁）、受理各類案件紀錄表、受理刑事案
    件報案三聯單（警卷第21至22頁）、車輛詳細資料報表（警
    卷第26頁）、檢察事務官之勘驗筆錄（偵卷第13頁）、雲林
    縣警察局西螺分局110年5月27日雲警螺偵字第1100007098號
    函暨所附報告書（他卷第23至27頁）各1份、行車紀錄器畫
    面截圖4張（警卷第11至12頁）、監視器畫面截圖2張（警卷
    第13至14頁）、現場照片10張（警卷第15至19頁）、密錄器
    影像畫面截圖2張（警卷第20頁）附卷可稽，可認被告前開
    自白應與事實相符，而可採信。本案事證明確，被告犯行堪
    以認定，應予依法論科。
肆、論罪科刑
一、刑法第185條第1項之「以他法致生往來之危險」罪之「他法
    」，係指除損壞、壅塞以外，其他凡足以妨害公眾往來通行
    之方法皆是。查被告朝停放在慢車道路旁之告訴人車輛丟擲
    裝有麻油之玻璃瓶3瓶，丟擲後反彈掉落地面後破碎之玻璃
    碎片、麻油油漬散落於機車道上，易使行駛之車輛碾壓爆胎
    後失控發生車禍，或行人踩踏受傷。而觀諸員警之職務報告
    及現場照片，前開玻璃碎片、麻油油漬散落於機車道上之範
    圍非小，嗣經員警以三角椎警示用路人避開前開道路後，由
    多人協助清除完畢。則被告朝告訴人車輛丟擲裝有麻油之玻
    璃瓶及其上述危險性，實已對用路人、車安全造成嚴重妨害
    ，而有具體之危險性，當已符合前揭規定「以他法致生往來
    之危險」之構成要件。
二、刑法第135條第1項之妨害公務罪，以行為人對於公務員依法
    執行職務時，施以強暴、脅迫，即屬當之；所稱「強暴」，
    係指一切有形力即物理力之行使，不問其係對人或對物為之
    均包括在內（最高法院82年度台上字第608號判決意旨可參
    ）。查被告對被害人即到場處理之員警鄭志龍為揮拳之行為
    ，此以強暴手段之有形力，施加於被害人鄭志龍之行為，已
    該當上開規定之強暴行為。
三、核被告就犯罪事實一所為，係犯刑法第185條第1項之妨害公
    眾往來安全罪、刑法第354條之毀損他人物品罪；就犯罪事
    實二所為，係犯刑法第135條第1項之妨害公務執行罪。被告
    主觀上出於一個犯罪決意，客觀上在時間、地點密接之情形
    下，接續投擲玻璃麻油瓶3瓶，而致生公眾往來危險之行為
    及毀損他人物品之行為，各行為之獨立性極為薄弱，依一般
    社會健全觀念，難以強行分開，應認為數個舉動之接續實行
    ，應各論以一罪。被告就犯罪事實一部分，係以一行為分別
    觸犯數罪名，為想像競合犯，應依刑法第55條前段規定，從
    一重之妨害公眾往來安全罪論處。
四、被告所犯上開妨害公眾往來安全罪及妨害公務執行罪，犯意
    各別，行為互殊，應予分論併罰。
五、爰審酌被告已為思慮成熟之成年人，竟因買賣糾紛對告訴人
    心生不滿，先手持裝有麻油之玻璃瓶3瓶朝告訴人上開自用
    小貨車丟擲，致該車玻璃破裂、板金凹陷、受損而不堪使用
    ，而同時前開玻璃碎片、麻油油漬散落在上址門前道路之機
    車道上，影響公眾通行之安全，致生公眾往來之危險，復於
    員警到場後，仍情緒高昂，朝執行職務之被害人揮拳，妨害
    其公務執行，被告所為不但造成告訴人財產權之損害，並已
    妨害公眾通行之安全，亦對於公務員依法執行職務之威信、
    尊嚴造成相當程度之影響，所為均不足取；惟念被告犯後均
    坦承犯行，雖努力與告訴人調解，惟因兩方對於賠償金未達
    共識，而尚未達成調解，賠償告訴人所受之損害；兼衡被告
    自陳經營販售醬油之商店，月收入約新臺幣5萬元（尚未扣
    除成本），離婚，育有3名成年子女，為國中畢業之學歷，
    現與前夫、兒子同住之家庭生活經濟狀況，暨檢察官及告訴
    人對本案量刑之意見等一切情狀，分別量處如主文所示之刑
    ，並定應執行刑如主文所示，暨均諭知易科罰金折算標準。
伍、應適用之法律
一、刑事訴訟法第273條之1第1項、第299條第1項前段。
二、刑法第135條第1項、第185條第1項、第354條、第55條前段
    、第41條第1項前段、第51條第5款。
三、刑法施行法第1條之1第1項。
本案經檢察官許景睿提起公訴，檢察官吳淑娟到庭執行職務。
中　　華　　民　　國　　111 　年　　 4　  月　　11　　日
                  刑事第六庭  法  官   簡伶潔
以上正本證明與原本無異。                         
如不服本判決應於收受送達後20日內向本院提出上訴書狀，並應
敘述具體理由；其未敘述上訴理由者，應於上訴期間屆滿後20日
內向本院補提理由書（均須按他造當事人之人數附繕本）「切勿
逕送上級法院」。告訴人或被害人如對於本判決不服者，應具備
理由請求檢察官上訴，其上訴期間之計算係以檢察官收受判決正
本之日期為準。　
                              書記官  高士童     
中　　華　　民　　國　　111 　年　　4 　　月　　12　　日
附錄本案論罪科刑法條全文：
中華民國刑法第135條
對於公務員依法執行職務時，施強暴脅迫者，處3年以下有期徒
刑、拘役或30萬元以下罰金。
意圖使公務員執行一定之職務或妨害其依法執行一定之職務或使
公務員辭職，而施強暴脅迫者，亦同。
犯前二項之罪而有下列情形之一者，處6月以上5年以下有期徒刑
：
一、以駕駛動力交通工具犯之。
二、意圖供行使之用而攜帶兇器或其他危險物品犯之。
犯前三項之罪，因而致公務員於死者，處無期徒刑或7年以上有
期徒刑；致重傷者，處3年以上10年以下有期徒刑。

中華民國刑法第185條
損壞或壅塞陸路、水路、橋樑或其他公眾往來之設備或以他法致
生往來之危險者，處5年以下有期徒刑、拘役或1萬5千元以下罰
金。
因而致人於死者，處無期徒刑或7年以上有期徒刑；致重傷者，
處3年以上10年以下有期徒刑。
第一項之未遂犯罰之。

中華民國刑法第354條
毀棄、損壞前二條以外之他人之物或致令不堪用，足以生損害於
公眾或他人者，處2年以下有期徒刑、拘役或1萬5千元以下罰金
。